【裁判字號】    97,交抗,1486
【裁判日期】    971229
【裁判案由】    聲明異議
【裁判全文】
臺灣高等法院臺中分院交通事件裁定    97年度交抗字第1486號
  抗  告  人  甲○○
  即受處分人
上列抗告人因違反道路交通管理處罰條例案件，不服臺灣苗栗地
方法院，中華民國97年11月11日所為裁定（原審案號：97年度交
聲字第215號），提起抗告，本院裁定如下：
      主  文
抗告駁回。
      理  由
一、抗告意旨略以：抗告人於97年1月26日因為酒駕經苗栗地方
    法院檢察署裁決緩起訴，並經臺灣高等法院臺中分院檢察署
    再議後於97年3月26日發文，維持原處分，抗告人於緩起訴
    處分前之97年2月4日繳交交通罰款乃因擔心超過繳款期限產
    生雙倍罰款的效力，亦無注意竹監苗字第裁54-F00000000
    號裁決書之異議期間，然緩起訴處分於97年3月26日才確定
    ，抗告人如何於97年2月26日（即異議期間內）提出異議，
    且若不先行繳款，日後增加之罰款應由何人負擔？爰此，請
    求撤銷原裁定更為適法之裁決。
二、按受處分人，不服第8條主管機關所為之處罰，得於接到裁
    決書之翌日起20日內，向管轄地方法院聲明異議，道路交通
    管理處罰條例第87條第1項定有明文。又依道路交通管理處
    罰條例第87條規定向管轄法院聲明異議之期間，自裁決書送
    達之翌日起算，並得依法扣除在途期間及聲請回復原狀；交
    通法庭認聲明異議不合法律上之程式或其異議權已經喪失者
    ，應以裁定駁回之，道路交通案件處理辦法第12條、第18
    條前段亦分別定有明文。此係交通異議事件之程序規定，且
    為聲明異議之合法要件，受處分人之聲明異議自須合於此項
    程序規定，法院始得受理為實體之審查。經查抗告人於九十
    七年一月二十六日下午十時三十八分許，因酒後駕車在苗栗
    縣頭份鎮○○路與八德一路口被查獲，嗣後交通部公路局新
    竹區監理所於九十七年二月四日以竹監苗字第裁54-F000000
    00號裁決書裁處罰鍰新台幣四萬九仟五百元，吊扣駕駛執照
    十二個月，施以道安講習，裁定於九十七年二月月四日由抗
    告人臨櫃收受，簽名具領，有送達證書影本一紙在卷可稽，
    堪認上開裁決書業已符合行政程序法第七十二條第一項後段
    規定為送達，自送達之日起發生送達之效力。又本件抗告人
    之戶籍地址與位於苗栗縣苗栗市之原處分機關及原審法院俱
    非位在同一鄉鎮市○○○道路交通案件處理辦法第12條、法
    院訴訟當事人在途期間標準第4條、第2條規定，其在途期間
    為二日，是抗告人倘對上開處分不服，依前揭規定，至遲應
    於九十七年二月二十六日之異議屆止日向原處分機關提出聲
    明異議狀，方屬合法，惟抗告人竟遲至九十七年十月二十九
    日始向原處分機關遞狀聲明異議，有聲明異議狀之收文章戳
    記可證，其聲明異議顯已逾期，不合法律上程式，原審裁定
    駁回，認事、用法均無不當，抗告人上開抗告並無理由，應
    予駁回。
三、據上論斷，應依道路交通案件處理辦法第26條、刑事訴訟法
    第412條，裁定如主文。
中    華    民    國    97    年    12    月    29    日
            交通法庭審判長法  官  江  德  千
                          法  官  許  旭  聖
                          法  官  康  應  龍
以上正本證明與原本無異。
不得再抗告。
                          書記官  姚  錫  鈞
中    華    民    國    97    年    12    月    29    日


司法院資訊處製作；財團法人民間司法改革基金會備份。
